---
title: 'Credit Scorecard'
author: "Maryanto"
date: "`r format(Sys.time(), '%d %B, %Y')`"
output:
  html_document:
    theme: united
    highlight: tango
    toc: true
    toc_depth: 2
    toc_float:
      collapsed: false
    number_sections: true
    df_print: paged
always_allow_html: true
---

```{r setup, include=FALSE}
# clear-up the environment
rm(list = ls())

# chunk options
knitr::opts_chunk$set(
  message = FALSE,
  warning = FALSE,
  fig.align = "center",
  comment = "#>"
)

options(scipen = 10)
```

## Library loading  

```{r}
source("setup.R")
```
## Read Data

```{r}
# read data
data <- read_xlsx("credit_taiwan.xlsx")
data
```

Dataset memiliki 25 kolom dan 30,952 dengan penjelasan sebagai berikut:

- `id`        = id debitur
- `limit_bal` = Besaran kredit limit yang diberikan dalam dolar NT
- `sex`       = jenis kelamin 
    - 1 = laki-laki
    - 2 = perempuan 
- `education` = Pendidikan terakhir 
    - 1 = pascasarjana (s2 & s3)
    - 2 = universitas (s1)
    - 3 = high school (SMA) 
    - 4 = lain-lain
- `marriage`  = Status pernikahan 
    - 1 = menikah
    - 2 = lajang
    - 3 = lainnya
- `age` = Usia dalam tahun
- `pay_*` = Status pembayaran dalam bulan April (1) - September (6).
    - 0 = pembayaran tepat waktu
    - 1 = keterlambatan pembayaran satu bulan
    - 2 = keterlambatan pembayaran dua bulan
    - ...
    - 8 = keterlambatan pembayaran delapan bulan atau lebih
- `bill_amt*` = Jumlah tagihan pada bulan April (1) - September (6) dalam dolar NT 
- `pay_amt*`  = Jumlah pembayaran/pengeluaran sebelumnya pada bulan April (1) - September(6) dalam dolar NT
- `gb_flag` = Flagging pembayaran default (gagal bayar) pada bulan berikutnya 
    - 1 = default
    - 0 = not default

## Data Cleansing & Simple EDA

```{r}
# your code here
data_clean <- data %>% 
  select(-id)
```

```{r}
# cek glimpse
glimpse(data_clean)
```

```{r}
# your code here
data_clean <- data_clean %>% 
  mutate(sex = as.factor(sex),
         education = as.factor(education),
         marriage = as.factor(marriage))
glimpse(data_clean)
```

```{r}
# your code here
describe(data_clean)
```

## Data Pre-Processing

### Mengecek Distribusi Variabel Target

```{r}
# prop table
table(data_clean$gb_flag) %>% 
  prop.table()
```

### Cross Validation

```{r}
RNGkind(sample.kind= "Rounding")
set.seed(123) # mengunci kerandoman data

# membuat binary split data menjadi set data training dan testing dengan proporsi 80:20
splitter <- initial_split(data = data_clean,
                          prop = 0.8) # data train

# splitting
train <- training(splitter)
test <- testing(splitter)
```

```{r}
table(train$gb_flag) %>% 
  prop.table()
```

## Initial Characteristic Analysis

### Weight of Evidence (WoE) or Fine Classing

```{r}
# your code here
binning <- woebin(dt = train,
                  y = 'gb_flag',
                  positive = 0)
binning
```

### Mengubah dataframe ke dalam WOE

```{r}
# data train
train_woe <- woebin_ply(dt = train,
                        bins = binning)
train_woe
```

```{r}
# data test
test_woe <- woebin_ply(dt = test,
                        bins = binning)
```

### Information Value (IV)

```{r}
# your code here
iv(dt = train_woe,
   y ='gb_flag',
   positive = 0)
```

Menurut (Siddiqi, Naeem), skor IV dapat dikategorikan menjadi nilai berikut:

- IV dibawah 0.02 -> unpredictive
- IV diantara 0.02 - 0.1 -> ‘weak’
- IV diantara 0.1 sampai 0.3 dikategorikan sebagai ‘medium’
- IV diatas 0.3 dikategorikan sebagai ‘strong’

❓ Nilai IV yang sudah kita dapat digunakan sebagai feature elimination, variabel apa saja yang akan dieliminasi?

- sex
- marriage

```{r}
# hasil data setelah feature elimination
train_woe_final <- train_woe %>% 
  select(-c(sex_woe, marriage_woe))
  
test_woe_final <- test_woe %>% 
  select(-c(sex_woe, marriage_woe))
```

### Logical Trend and Business Consideration / Coarse Classing

```{r}
# logical trend plot
plot <- woebin_plot(bins = binning)
plot
```

```{r}
# pay 1
plot$pay_1
```

## Modeling - Logistic Regression

### Logistic Regression Model

```{r, eval=FALSE}
# fitting model
model <- glm(formula = gb_flag ~ .,
             data = train_woe_final,
             family = "binomial")

# save model
saveRDS(model, file = "model.RDS")
```

```{r}
# load model
model <- readRDS("model.RDS")
```

```{r}
summary(model)
```

### Model Asumsi - Multikolinearitas

```{r}
vif(model)
```

```{r}
# Melakukan prediksi pada data test
test_woe_final$pred_risk <- predict(object = model,
                                    newdata = test_woe_final,
                                    type = "response")
test_woe_final
```

## Evaluation Model

```{r}
list_pred <- list(test = test_woe_final$pred_risk)
```

```{r}
list_label <- list(test = test_woe_final$gb_flag)
```

```{r}
perf_eva(pred = list_pred,
         label = list_label,
         confusion_matrix = TRUE,
         threshold = 0.5,
         show_plot = c("ks", "roc"))
```

### KS Statistics

> nilai KS > 0.4 dianggap baik dalam kredit scoring.

### AUC Score 

- Modelnya memiliki AUC sebesar 0.8853731, model mampu membedakan antara kelas default dengan not default dari yang aktualnya default/not default sebesar 88.5% 
  
## Scorecard Creation

```{r}
# membentuk scorecard
score_card <- scorecard(bins = binning, 
                        model = model,
                        odds0 = 1/19,
                        points0 = 600,
                        pdo = 20)
score_card
```

```{r}
# scorecard tunning
score_card_tunning <- scorecard(bins = binning, 
                        model = model,
                        odds0 = 1/100,
                        points0 = 600,
                        pdo = 20)
score_card_tunning
```

### Mengubah Karakteristik menjadi Score

```{r}
train %>% head()
```

```{r}
score_train <- scorecard_ply(dt = train,
                       card = score_card,
                       only_total_score = F)
score_train %>% head()
```


```{r}
score_test <- scorecard_ply(dt = test,
                       card = score_card,
                       only_total_score = F)
score_test %>% head()
```

## Performance Evaluation Scorecard using `perf_psi()`

```{r}
score_list <- list(train = score_train$score, 
                   test = score_test$score)
```

```{r}
label_list <- list(train = train_woe_final$gb_flag, 
                   test = test_woe_final$gb_flag)
```

```{r}
psi <- perf_psi(score = score_list, 
                label = label_list, 
                positive = 0)
psi$psi # psi data frame
```

## Cutoff

```{r}
# using score test
approval_rate(score = score_test$score,
              label = test_woe_final$gb_flag,
              positive = 0)
```

## Predict Score

```{r}
new_data <- data.frame(list(
  limit_bal = 90000, education = 1, age = 49,
  pay_1 = 0, pay_2 = 0, pay_3 = 0, 
  pay_4 = 0, pay_5 = 0, pay_6 = 0,
  bill_amt1 = 15093, bill_amt2 = 20356,
  bill_amt3 = 14223, bill_amt4 = 12383,
  bill_amt5 = 9874, bill_amt6 = 10563,
  pay_amt1 = 3345, pay_amt2 = 3505,
  pay_amt3 = 4021, pay_amt4 = 4579,
  pay_amt5 = 3041, pay_amt6 = 2312
))

new_data
```

Jika ada data NA

```{r}
new_data_NA <- data.frame(list(
  limit_bal = 90000, education = NA, age = 49,
  pay_1 = 0, pay_2 = 0, pay_3 = 0, 
  pay_4 = 0, pay_5 = 0, pay_6 = 0,
  bill_amt1 = 15093, bill_amt2 = 20356,
  bill_amt3 = 14223, bill_amt4 = 12383,
  bill_amt5 = 9874, bill_amt6 = 10563,
  pay_amt1 = 3345, pay_amt2 = 3505,
  pay_amt3 = 4021, pay_amt4 = 4579,
  pay_amt5 = 3041, pay_amt6 = 2312
))

new_data_NA
```

```{r}
# predict behaviour
result <- predict_behaviour(data = new_data, 
                  score_card = score_card, 
                  cutoff = 539)
result
```

```{r}
predict_behaviour(data = new_data, 
                  score_card = score_card, 
                  cutoff = 527)
```

Contoh yang ada NA.

```{r}
predict_behaviour(data = new_data_NA, 
                  score_card = score_card, 
                  cutoff = 527)
```

```{r}
# column bind
cbind(new_data, result)
```

# Inclass Question

```{r}
var_filter(train_woe, y = "gb_flag", lims = list(info_value = 0.02))
```

# Tambahan

```{r, warning=FALSE, eval=FALSE}
# import ke xlsx
library(writexl)
#write_xlsx(scorecard_539, "data_input/scorecard_539.xlsx")
#write_xlsx(scorecard_527, "data_input/scorecard_527.xlsx")
```

```{r}
library(rsconnect)
```


